臺灣高等法院臺中分院民事裁定
                                      110年度抗字第147號
抗  告  人  許朝文  

相  對  人  富邦資產管理股份有限公司

法定代理人  程耀輝  
抗告人因與相對人間停止強制執行事件，對於中華民國110 年3
月12日臺灣苗栗地方法院110年度聲字第18號裁定提起抗告，本
院裁定如下：
    主  文
抗告駁回。
抗告程序費用由抗告人負擔。
    理  由
一、抗告人聲請及抗告意旨略以：相對人執臺灣士林地方法院87
    年度執字第6968號債權憑證為執行名義，聲請執行債務人許
    OO名下坐落苗栗縣○○鎮○○段0000地號土地（下稱系爭
    土地），由原法院109年度司執字第22206號清償債務強制執
    行事件（下稱系爭執行事件）受理中。惟系爭土地之實際所
    有權人為伊，伊僅將系爭土地暫時借名登記於許OO名下，且
    伊已提起第三人異議之訴。伊既為系爭土地之實際所有權人
    ，則其就系爭土地應有足以排除強制執行之權利存在，倘系
    爭執行程序繼續進行，將使伊將來勝訴恐無法向許OO請求返
    還系爭土地之損害; 若准予停止執行，若由相對人勝訴確定
    ，就其所主張之執行債未即時獲償所受之損失，則得藉由伊
    所提供之擔保金受償。爰依強制執行法第18條第2項規定，
    聲請停止系爭執行事件之執行程序等語。
二、按第三人就執行標的物有足以排除強制執行之權利者，得於
    強制執行程序終結前，向執行法院對債權人提起異議之訴，
    如債務人亦否認其權利時，並得以債務人為被告；有回復原
    狀之聲請，或提起再審或異議之訴，或對於和解為繼續審判
    之請求，或提起宣告調解無效之訴、撤銷調解之訴、或對於
    許可強制執行之裁定提起抗告時，法院因必要情形或依聲請
    定相當並確實之擔保，得為停止強制執行之裁定，強制執行
    法第15條、第18條第2項分別定有明文。次按強制執行法第
    15條所謂就執行標的物有足以排除強制執行之權利者，係指
    對於執行標的物有所有權、典權、留置權、質權存在情形之
    一者而言。若為執行標的之不動產係登記於執行債務人名下
    所有，縱令該第三人與執行債務人間有借名登記之情形，亦
    僅得依借名登記關係，享有請求執行債務人返還該不動產所
    有權之債權而已，執行標的之不動產所有權人既為執行債務
    人，第三人即無足以排除強制執行之權利（最高法院68年台
    上字第3190號判決、97年度台上字第637 號裁定、107 年度
    台抗字第760號裁定、103 年度台上字第2142號判決意旨參
    照）。
三、經查，系爭土地所有權登記於許OO名下，且系爭執行事件已
    就系爭不動產進行第3次公開拍賣程序等情，業經本院調取
    系爭執行事件卷證核閱無訛。抗告人雖以系爭不動產係其借
    名登記於許OO名下為由提起第三人異議之訴，並聲請停止執
    行，惟未表明何以主張借名登記即得聲請停止執行，其聲請
    停止執行，已難認有據。況系爭土地既登記在許OO名下，許
    OO即為系爭土地之所有權人，縱令抗告人主張系爭土地係伊
    借名登記於許OO名下，抗告人與許OO間有借名登記契約，惟
    抗告人亦僅有依借名登記關係，請求許OO移轉登記返還系爭
    土地所有權之債權而已，依前揭說明，抗告人並無足以排除
    強制執行之權利，系爭執行事件難認有停止執行之必要。原
    法院裁定駁回抗告人停止執行之聲請，並無不合。抗告意旨
    指摘原裁定不當，求予廢棄，為無理由，其抗告應予駁回。
四、據上論結：本件抗告為無理由，爰裁定如主文。
中　　華　　民　　國　 110　　年　　4  　　月　20  　日
        　　    民事第四庭    審判長法　官  林慧貞
　　　　　　　　　　　　　　        法　官  劉惠娟
　　　　　　　　　　　　　　　      法　官  王怡菁
正本係照原本作成。
再為抗告應以適用法規顯有錯誤為理由。
如提起再抗告者應於裁定送達後10日內向本院提出抗告理由狀
（須按照他造人數附具繕本）並繳納抗告裁判費新臺幣1,000
元，同時委任律師或具有律師資格之關係人為代理人。
                                    書記官   盧威在                  
中　　華　　民　　國　　110 　年　　4 　　月　　20　　日